臺灣新北地方法院板橋簡易庭民事判決
110年度板簡字第2902號
原      告  蘇昱瑋  
被      告  劉翔威  
訴訟代理人  李後億  
            林唯傑  
上列當事人間請求侵權行為損害賠償事件，本院於民國111年2月
18日言詞辯論終結，判決如下：
    主      文
被告應給付原告新臺幣102,643元，及自民國110年11月13日起至
清償日止，按週年利率5%計算之利息。
訴訟費用由被告負擔。
本判決得假執行。
    事實及理由
一、原告主張：
  ㈠被告於民國110年8月2日下午6時24分許，駕駛車牌號碼000-0
    000號自用小貨車，行經新北市三重區環漢路1段前，因疏未
    注意車前狀況，撞擊原告駕駛訴外人陳清文所有之車牌號碼
    000-0000號自用小客車（下稱系爭車輛），系爭車輛因而受
    損，原告受有如列損害：
  ⒈系爭車輛價值減損損失：
    原告於110年8月29日委託台灣區汽車修理工業同業公會鑑定
    系爭車輛於事故修復後之減損價值，經鑑定結果為減損價值
    新臺幣(下同)80,000元，系爭車輛未及1年即發生本件事故
    ，原告得請求被告賠償系爭車輛價值減損損失80,000元。
  ⒉鑑定費用：
    原告委請台灣區汽車修理工業同業公會鑑價，因而支出鑑定
    費用4,000元。
  ⒊交通費用：
    原告每日需駕駛車輛由新北市新莊區前往臺北市大同區送配
    偶上班，復前往臺北市松山區送小孩托嬰，再前往臺北市信
    義區上班，下班時再沿原路線返家，每日里程至少48公里，
    因發生本件事故又逢疫情期間，系爭車輛為日本原裝進口車
    ，有些原料須向日本產地調料，維修時間較長，故請車廠業
    務代為租用代步車輛供原告使用，租車期間自110年8月2日
    起至同年月14日，共計12日，計支出租車之交通費用18,643
    元。
  ㈡為此，爰依民法第184條第1項前段、第2項、第191條之2、第
    196條規定，請求被告負損害賠償責任。並聲明：⒈被告應給
    付原告102,643元，及自起訴狀繕本送達翌日起至清償日止
    ，按週年利率5%計算之利息。⒉願供擔保請准宣告假執行。
二、被告則以：對於原告主張被告駕駛車輛疏未注意車前狀況，
    致系爭車輛受損，原告請求交通費部分不爭執；惟認原告既
    係購車使用，應無需進行車價減損鑑定，此部分請鈞院依職
    權審理等語，資為抗辯。並聲明：原告之訴駁回。
三、法院之判斷：
  ㈠按因故意或過失，不法侵害他人之權利者，負損害賠償責任
    ；汽車、機車或其他非依軌道行駛之動力車輛，在使用中加
    損害於他人者，駕駛人應賠償因此所生之損害，民法第184
    條第1項前段、第191條之2前段分定明文。原告主張被告駕
    駛前開車輛時，因疏未注意車前狀況，與系爭車輛發生碰撞
    ，致系爭車輛因而受損等情，業據提出新北市政府警察局道
    路交通事故初步分析研判表暨道路交通事故現場圖、現場照
    片、台灣區汽車修理工業同業公會110年9月1日(109)台區汽
    工(宗)字第110271號函暨統一發票、和雲行動服務電子發票
    證明聯為憑，並據本院依職權向新北市政府警察局三重分局
    調閱本件道路交通事故卷宗，核閱屬實，且為被告所不爭執
    ，堪信屬實。是以，原告依前開規定，請求被告負賠償責任
    ，自屬有據。
  ㈡系爭車輛價值減損損失部分：
  ⒈按不法毀損他人之物者，被害人得請求賠償其物因毀損所減
    少之價額，民法第196條定有明文。復按損害賠償之目的在
    於填補所生之損害，其應回復者，並非「原有狀態」，而係
    損害事故發生前之「應有狀態」，自應將事故發生後之變動
    狀況悉數考慮在內。故於物被毀損時，被害人除得請求修補
    或賠償修復費用，填補技術性貶值之損失而回復物之物理性
    原狀外，就其物因毀損所減少之交易價值，亦得請求賠償，
    以填補交易性貶值之損失而回復物之價值性原狀（最高法院
    101年度台上字第88號判決意旨參照）。查系爭車輛因被告
    之前開過失行為而受損，其得依侵權行為之法律關係，請求
    被告賠償損害，已如前述，而系爭車輛雖經修復，惟未來買
    賣交易上確實可能因交易相對人對系爭車輛曾經發生事故是
    否因此影響使用期限存有疑慮，導致系爭車輛交易價值降低
    ，與一般車輛因時間經過之自然耗損影響市價並不相同，此
    可由中古車交易市場對於中古車是否曾經發生事故，為影響
    價格重大因素之一可得證明，則原告請求被告賠償系爭車輛
    於本件事故修復後，另所減少之交易價值損失，即非無據。
  ⒉又原告前就系爭車輛價值減損之價額，申請台灣區汽車修理
    工業同業公會進行鑑定，經該公會鑑定結果認：系爭車輛於
    110年8月未發生事故前之價值為880,000元，於發生事故修
    復後之價值為800,000元，減損價值為80,000元，此有原告
    提出之台灣區汽車修理工業同業公會110年9月1日(109)台區
    汽工(宗)字第110271號函在卷可憑，堪認系爭車輛於本件事
    故發生前正常車況市場行情價格約為880,000元，於發生本
    件事故後經修復完成，市場行情價格貶損至800,000元，則
    原告主張系爭車輛因發生本件事故而受損，雖經修復完成，
    其交易價值仍減損，要屬可採，則其請求被告賠償80,000元
    ，即有理由。
  ㈢鑑定費用部分：
    原告主張其委請台灣區汽車修理工業同業公會鑑定系爭車輛
    因本件事故所受交易價值減損，而支出鑑定費用4,000元等
    情，業據其提出台灣區汽車修理工業同業公會統一發票為證
    ，經核該費用乃原告於起訴前為證明本件得請求被告賠償之
    範圍所支出之必要費用，屬於損失之一部分，原告此部分請
    求，亦應准許。
  ㈣交通費用部分：
    原告主張其因系爭車輛受損，而受有交通費用18,643元之損
    失等情，並提出和雲行動服務電子發票證明聯為佐，且為被
    告不爭執，則原告請求被告賠償交通費用18,643元，亦屬可
    採。 
  ㈤從而，原告得請求被告賠償之金額為102,643元（計算式：80
    ,000元＋4,000元＋18,643元＝102,643元）。
四、綜上所述，原告依民法第184條第1項前段、第191條之2、第
    196條規定，請求被告給付102,643元，及自起訴狀繕本送達
    翌日即110年11月13日起至清償日止，按週年利率5%計算之
    利息，為有理由，應予准許。又原告聲請供擔保宣告假執行
    之部分，僅係促使法院職權發動，毋庸另予准駁之表示。
五、本件事證已臻明確，兩造其餘之攻擊防禦方法及所提證據，
    於判決結果不生影響，爰不一一論列，併此敘明。
六、本件係適用簡易訴訟程序所為被告敗訴之判決，爰依職權宣
    告假執行。
中　　華　　民　　國　　111 　年　　3 　　月　　18　　日
                  臺灣新北地方法院板橋簡易庭
                            法  官  施函妤
以上為正本係照原本作成。
如不服本判決，應於送達後20日內，向本院提出上訴狀並表明上
訴理由，如於本判決宣示後送達前提起上訴者，應於判決送達後
20日內補提上訴理由書（須附繕本）。
中　　華　　民　　國　　111 　年　　3 　　月　　21　　日
　　　　　　　　　　　　　　書記官  吳昌穆